臺灣板橋地方法院民事裁定　　　　　　100年度破更二字第2號
聲　請　人　茂泰營造股份有限公司
法定代理人　李美珍
代　理　人　黃忠律師
上列聲請人聲請宣告破產事件，本院裁定如下：
    主  文
宣告茂泰營造股份有限公司破產。
選任余景登律師為破產管理人。
申報債權之期間自即日起至中華民國100年9月12日止。
第一次債權人會議定於中華民國100年8月11日下午4時在本院民
事大樓第四法庭召開。
    理  由
一、聲請意旨略以：聲請人茂泰營造股份有限公司（下稱茂泰公
    司）之財產僅存現金新台幣（下同）260萬元，積欠債務有
    使用牌照稅2018元、營利事業所得稅000000000元、營業稅
    0000000元、營業稅罰鍰0000000元、殷袖珍工資債權49500
    元、遣散費231000元、殷相榮工資債權49500元、遣散費231
    000元、李昱璇工資債權72000元、遣散費456000元、林秀珍
    借款100萬元、殷林碧蘭借款100萬元、李美倫借款640萬元
    、合作金庫銀行00000000元，已不能清償債務，為使債權人
    得以公平受償，特依破產法聲請宣告破產云云。
二、按債務人不能清償債務者，依破產法所規定破產程序，清理
    其債務；破產，對債務人不能清償債務者宣告之；破產，除
    另有規定外，得因債務人之聲請宣告之，破產法第1 條第1
    項、第57條、第58條第1 項分別定有明文。
三、查聲請人主張其積欠如附表所示債務共計新臺幣（下同）
    000000000元，而聲請人僅有現金260萬元資產，乃聲請宣告
    破產，有財產狀況說明書、債權人清冊、納稅義務人違章欠
    稅查復表、財政部臺灣省北區國稅局欠稅總歸戶查詢情形表
    、郵局存證信函、本票影本及合作金庫商業銀行北市區債權
    管理區域中心函等件影本附卷可稽（見本院99年度破字第30
    號卷第6-27頁），是依聲請人陳明其所負債務確有不能清償
    債務之情事。又依聲請人陳報負欠附表編號2、3之營利事業
    所得稅000000000元、營業稅00000000元等債務，依稅捐稽
    法第6條第1項之規定，雖較於普通債權優先受清償。惟依聲
    請人另陳報附表編號5至7計0000000元部分，乃聲請人積欠
    員工殷袖珍、殷相榮、李昱璇等人之薪資及遣散費債務，依
    勞動基準法第28第1項規定，該工資（實務上認包括解散費
    ）未滿六個月部分，有最優先受清償之權，而為優先於前揭
    稅款之債權。準此，聲請人確有資產不足清償債務之破產原
    因，且其債權人復有2人以上，而其所有資產經本院審酌後
    ，足以構成破產財團，亦應足敷清償破產財團之費用及財團
    債務，而具有宣告破產之實益。從而，揆諸前揭說明，聲請
    人之聲請宣告破產，於法即無不合，應予准許。
四、依破產法第63條、第64條，裁定如主文。
中    華    民    國   100    年    7     月    12    日
                  民事第三庭    法  官  陳映如
以上正本係照原本作成
如對本裁定抗告，須於裁定送達後10日內向本院提出抗告狀，並
應繳納抗告費新台幣1000元整。
中    華    民    國   100    年    7     月    12    日
                            書記官  林勁丞